臺灣臺中地方法院刑事判決
110年度交簡上字第270號
上  訴  人  
即  被  告  張炎賢



上列上訴人即被告因過失傷害案件，不服本院中華民國110年8月
27日110 年度中交簡字第1539號刑事簡易判決（聲請簡易判決處
刑案號：110年度偵字第15826號），提起上訴，本院管轄第二審
之合議庭，判決如下：
    主    文
上訴駁回。
    犯罪事實及理由
一、本案經本院審理結果，認第一審簡易判決之認事用法及量刑
    ，均無不當，應予維持，並引用第一審簡易判決記載之犯罪
    事實、證據及理由（如附件）。
二、上訴人上訴意旨略以：㈠於民國111年1月27日準備程序中，
    陳稱：伊承認有過失，只是伊抗辯過失責任較小，請求從輕
    量刑等語；㈡於111年3月29日審理期日中，供陳：是對方無
    照駕車且黃燈沒有減速來撞伊，伊沒有過失，請為無罪諭知
    等語。　
三、經查：
　㈠被告有如原審判決事實所載之過失傷害犯行，已經原審引述
    被告對於客觀事實之自白、告訴人戴嘉緯於警詢及偵查中之
    供述，及林新醫院診斷證明書、道路交通事故現場圖、道路
    交通事故調查報告表㈠、㈡、臺中市政府警察局交通事故談話
    紀錄表、補充資料表、交通事故照片黏貼紀錄表、A1A2類交
    通事故攝影蒐證檢視表、監視器影像截圖、車輛詳細資料報
    表、證號查詢汽車駕駛人資料、證號查詢機車駕駛人資料等
    件為據，並說明被告對於本件車禍之發生為有過失，且與告
    訴人之受傷間具有相當因果關係，因而為被告犯過失傷害罪
    之認定。經核所為採證認事用法及得心證之理由均與卷內事
    證相符，並無違反經驗法則與論理法則，堪稱允當。　　
　㈡復經本院依職權送請臺中市車輛行車事故鑑定委員會鑑定，
    鑑定意見：①張炎賢駕駛自用小客貨車，行至設有行車管制
    號誌交岔路口，（黃燈時段進入路口）左轉彎車未讓對向直
    行車先行，為肇事主因。②戴嘉緯駕照被吊（註）銷仍駕駛
    普通重型機車，行至設有行車管制號誌交岔路口，（黃燈時
    段進入路口）未注意車前狀況適採安全措施，為肇事次因等
    情，有上開委員會111年1月4日中市車鑑字第1100009885號
    函檢附之鑑定意見書（中市車鑑0000000案）（見本院卷第5
    7至60頁）；足認，被告就本件車禍事故應負主要之肇事責
    任，告訴人則應負次要之肇事責任，至告訴人雖就本案車禍
    之發生亦有過失，但仍不能因此解免被告所應負之刑事責任
    ，被告所辯是告訴人來撞伊，伊無過失等語，要無可採。
　㈢又告訴人有無超速部分，業經臺中市車輛行車事故鑑定委員
    會函覆：卷附監視器影像因屬夜間拍攝且畫面模糊，難以定
    位當事人戴嘉緯駕駛機車於一定時間內行進之起訖點，無法
    概算距離從而推算車速乙節，亦有該委員會111年3月10日中
    市車鑑字第1110002195號函在卷為憑（見本院卷第139頁）
    ；顯見，本案並無任何證據足以證明告訴人有超速之情形，
    被告空言辯稱：告訴人車速過快云云，無非其主觀臆測之詞
    ，委無足採。至告訴人於事故當時雖係無照駕駛普通重型機
    車，然此僅屬行政違規事項，尚與肇事原因無關，併此敘明
    。
四、從而，被告上訴意旨仍執前詞指摘原審判決認事用法不當，
    自屬無據，其提起本件上訴為無理由，應予駁回。
據上論斷，應依刑事訴訟法第455 條之1 第1 項、第3 項、第37
3 條、第368 條，判決如主文。
本案經檢察官許景森聲請簡易判決處刑，檢察官劉世豪到庭執行
職務。　
中　　華　　民　　國　　111 　年　　4 　　月　　19　　日
                  刑事第六庭    審判長法  官  柯志民
                                      法  官  陳昱翔
                                      法  官  戰諭威
以上正本證明與原本無異。
本件不得上訴。
                                      書記官  譚系媛
中　　華　　民　　國　　111 　年　　4 　　月　　19　　日

附錄論罪科刑法條：
中華民國刑法第284條：
因過失傷害人者，處1 年以下有期徒刑、拘役或10萬元以下罰金
；致重傷者，處3 年以下有期徒刑、拘役或30萬元以下罰金。

附件：
臺灣臺中地方法院刑事簡易判決
                                 110年度中交簡字第1539號
聲　請　人　臺灣臺中地方檢察署檢察官
被　　　告　張炎賢　男　民國00年00月00日生
                    身分證統一編號：Z000000000號
                    住○○市○○區○村路000巷00號
                    居臺中市○○區○○路0000巷0弄0號
上列被告因過失傷害案件，經檢察官聲請以簡易判決處刑（110
年度偵字第15826號），本院判決如下：
    主      文
張炎賢犯過失傷害罪，處有期徒刑參月，如易科罰金，以新臺幣
壹仟元折算壹日。
    事實及理由
一、本案犯罪事實及證據，除證據補充：「台中市政府警察局A1
    A2類交通事故攝影蒐證檢視表、證號查詢汽車駕駛人資料、
    證號查詢機車駕駛人資料各1份、車輛詳細資料報表2份」外
    ，餘均引用檢察官聲請簡易判決處刑書之記載（如附件）。
二、核被告所為，係犯刑法第284條前段之過失傷害罪。
三、再被告肇事後，報案人或勤務指揮中心轉來資料未報明肇事
    人姓名，員警前往現場處理時被告在場，並當場承認為肇事
    人等情，有臺中市政府警察局道路交通事故肇事人自首情形
    記錄表附卷可稽（見偵卷第61頁），是被告符合自首要件，
    爰依刑法第62條前段規定減輕其刑。
四、爰以被告之責任為基礎，審酌：（一）被告因上開過失駕駛
    行為肇事，並造成告訴人受有上開傷害，所為應予非難。（
    二）被告坦承犯行，但迄未與告訴人和解或賠償所受損害之
    犯後態度。（三）被告自陳之智識程度、家庭經濟狀況（見
    偵卷第15頁）暨告訴人傷勢情形、被告過失責任比例等一切
    情狀，量處如主文所示之刑，並諭知易科罰金之折算標準。
五、依刑事訴訟法第449條第1項前段、第3項、第454條第2項，
    刑法第284條前段、第62條前段、第41條第1項前段，刑法施
    行法第1條之1第1項，逕以簡易判決處刑如主文。
六、如不服本判決，得於收受判決正本送達之翌日起20日內，向
    本庭提出上訴狀，上訴於本院合議庭（須附繕本）。
中    華    民    國   110    年    8     月    27    日
                  臺中簡易庭    法  官  王振佑
以上正本證明與原本無異。
告訴人或被害人如不服判決，應備理由具狀向檢察官請求上訴，
上訴期間之計算，以檢察官收受判決正本之日起算。
                                書記官  王淑燕
中　　華　　民　　國　 110　　年　　8 　　月　　27　　日
附錄論罪科刑法條：
中華民國刑法第284條
因過失傷害人者，處1年以下有期徒刑、拘役或10萬元以下罰金
；致重傷者，處3年以下有期徒刑、拘役或30萬元以下罰金。

附件：
臺灣臺中地方檢察署檢察官聲請簡易判決處刑書          盛股
                                    110年度偵字第15826號
    被　　　告　張炎賢　男　58歲（民國00年00月00日生）
                        住○○市○○區○村路000巷00號
                        居臺中市○○區○○路0000巷0弄0號
                        國民身分證統一編號：Z000000000號
上列被告因過失傷害案件，業經偵查終結，認為宜聲請以簡易判
決處刑，茲將犯罪事實及證據並所犯法條分敘如下：
        犯罪事實
一、張炎賢於民國109年9月22日20時26分許，駕駛車牌號碼0000
    -00號自用小客貨車，沿臺中市霧峰區中正路由南往北方行
    駛至草湖路交岔路口處左轉彎時，其本應注意遵守轉彎車應
    讓直行車先行，並應距交岔路口三十公尺前顯示方向燈或手
    勢，換入內側車道或左轉車道，行至交岔路口中心處左轉，
    並不得占用來車道搶先左轉之規定，而依當時天候晴、夜間
    有照明、路面乾燥、無缺陷、無障礙物、視距良好等情，並
    無不能注意之情事，竟疏未注意而左轉彎行駛，適戴嘉緯騎
    乘車牌號碼000-000號普通重型機車，沿同路段由北往南方
    向直行至該處，而與張炎賢駕駛之汽車發生碰撞，戴嘉緯因
    此受有左側股骨幹粉碎性骨折、左側脛骨粉碎開放性骨折、
    左側手部第五掌骨、腓骨幹閉鎖性骨折、右側膝部開放性傷
    口、前臂撕裂傷口、頭部鈍傷及腦震盪等傷害。又張炎賢於
    上開時地肇事後，在未被有偵查犯罪職權之公務員發覺前，
    向前往現場處理車禍之警員坦承為肇事者，自首而接受裁判
    。
二、案經戴嘉緯訴由臺中市政府警察局霧峰分局報告偵辦。
        證據並所犯法條
一、證據：
(一)被告張炎賢於警詢及偵查中認罪之供述。
(二)告訴人戴嘉緯警詢及偵查中之指訴。
(三)警員職務報告、道路交通事故現場圖、道路交通事故調查報
    告表㈠㈡、臺中市政府警察局道路交通事故初步分析研判表、
    道路交通事故談話紀錄表、交通事故補充資料表、道路交通
    事故肇事人自首情形紀錄表、林新醫院診斷證明書及肇事現
    場照片暨相關監視器錄影畫面及擷圖等。
二、按「汽車行駛至交岔路口，轉彎車應讓直行車先行。」「左
    轉彎時，應距交岔路口三十公尺前顯示方向燈或手勢，換入
    內側車道或左轉車道，行至交岔路口中心處左轉，並不得占
    用來車道搶先左轉。」道路交通安全規則第102條第1項第7
    、5款訂有明文。被告駕車對於上揭規定自應遵守，其竟疏
    於注意而未遵守，致發生本件車禍，其有過失甚明，且與告
    訴人戴嘉緯所受之傷害結果間，有相當因果關係。是本件事
    證明確，被告犯嫌堪以認定。
三、核被告所為，係犯刑法第284條前段之過失傷害罪嫌。被告
    於車禍後，留在肇事現場，於警方到場處理時，自承為肇事
    人，有臺中市政府警察局道路交通事故肇事人自首情形紀錄
    表1紙附卷可參，被告對於未發覺之罪自首而接受裁判，請
    審酌依刑法第62條前段之規定，減輕其刑。
三、依刑事訴訟法第451條第1項聲請逕以簡易判決處刑。
    此　致
臺灣臺中地方法院
中　　華　　民　　國　 110　　年　　8 　　月　　5 　　日
                              檢  察  官　許景森
本件正本證明與原本無異
中　　華　　民　　國　 110　　年　　8 　　月　　11　　日
                              書  記  官  鄭尚銘
附錄本案所犯法條
中華民國刑法第284條前段
因過失傷害人者，處 1 年以下有期徒刑、拘役或 10 萬元以下
罰金。